臺灣高等法院刑事判決　　　　　　　　　　　　　　九十三年度上易字第九七二號
　　上　訴　人
　　即　被　告　乙○○
右上訴人因侵占案件，不服臺灣桃園地方法院九十二年度易緝字第一五一號，中華民
國九十三年四月二十六日第一審判決（起訴案號：臺灣桃園地方法院檢察署九十一年
度偵字第一五四七０號），提起上訴，本院判決如左：
    主  文
原判決撤銷。
乙○○連續意圖為自己不法之所有，而侵占對於業務上所持有之物，處有期徒刑捌月
。
    事  實
一、乙○○前於因詐欺案件，經臺灣高雄地方法院民國（下同）八十九年五月三十一
    日判處有期徒刑二年，現上訴臺灣高等法院高雄分院審理中（不構成累犯）；竟
    仍不知悛悔，於九十年間受僱桃園縣桃園市○○路五０七巷四六號榮陞汽車股份
    有限公司（以下簡稱榮陞公司）擔任汽車業務人員，負責銷售汽車、收取車款及
    保險費等工作，為從事業務之人；竟意圖為自己不法所有，並基於概括之犯意，
    自九十年五月二十四日（起訴書誤載為九十一年十一月二十九日）起至九十一年
    六月二十日（起訴書誤載為四日）止，連續多次將其自如附表所示客戶處所收取
    如附表所示之車款、領牌費、設定（動產擔保交易）費、維修費或保險費等，合
    計新台幣（下同）一百十二萬三千四百七十元（總金額原為一百二十萬六十五元
    ，惟應扣除乙○○所應得之保險佣金計七萬六千五百九十五元），更易持有之意
    思而為所有，將之私自挪用侵占入己花用殆盡。嗣於九十一年八月間，經榮陞公
    司進行內部調查後始行查悉上情。
二、案經榮陞公司訴由臺灣桃園地方法院檢察署檢察官偵查起訴。
    理  由
一、右揭事實業據被告乙○○於本院審理時坦承不諱，核與告訴人榮陞公司及其代理
    人即總經理謝耀宗、會計甲○○分別於原法院審理時指述之情節均相符合，復有
    告訴人榮陞公司所提出汽車保險單、承保資料查詢、交易資料明細、客戶聲明書
    、支票及其退票理由單影本各乙份，在卷可稽，足堪認定。被告犯行已臻明確，
    應予依法論科。
二、查被告於右揭時地受僱告訴人榮陞公司擔任汽車業務人員乙職，負有銷售汽車、
    收取車款及保險費等工作，為從事業務之人；核被告所為，係犯刑法第三百三十
    六條第二項之意圖為自己不法之所有，而侵占對於業務上所持有之物罪。被告先
    後多次侵占之行為，其時間緊接，所犯又為構成要件相同之罪，顯係基於概括犯
    意所為，為連續犯，應依刑法第五十六條之規定論以一罪，並加重其刑。
三、原審據以論罪科刑，固非無見。惟查，被告犯罪後，在本院審理期間，已與事後
    賠償榮陞公司之而取得代位權被害保險公司達成和解（尚未履行），有和解書一
    件在卷可稽；原審未及斟酌，尚有未洽；被告之上訴意旨執以指摘原判決不當，
    為有理由，應由本院將原判決撤銷改判。爰審酌被告犯罪之動機在謀取不法財物
    ，其手段，犯罪對被害人所造成之損害，犯罪後已坦承所有罪行，及在本院審理
    期間，已與事後賠償榮陞公司之而取得代位權之被害保險公司達成和解，然尚未
    履行全部和解條件等一切情狀，量處如主文所示之刑。
據上論斷，應依刑事訴訟法第三百六十九條第一項前段、第三百六十四條、第二百九
十九條第一項前段，刑法第五十六條、第三百三十六條第二項，罰金罰鍰提高標準條
例第一條前段，判決如主文。
本案經檢察官田炳麟到庭執行職務。
中　　　華　　　民　　　國　　九十三　　年　　　七　　　月　　 十五 　　日
                              臺灣高等法院刑事第十二庭
                                  審判長法  官  劉  景  星
                                        法  官  陳  志  洋
                                        法  官  陳  博  志
右正本證明與原本無異。
不得上訴。
                                        書記官  陳  嘉  文
中　　　華　　　民　　　國　　九十三　　年　　　七　　　月　　 十六 　　日
附錄本案論罪科刑法條全文
中華民國刑法第三百三十六條(公務公益侵占罪、業務侵占罪)
對於公務上或因公益所持有之物，犯前條第一項之罪者，處一年以上七年以下有期徒
刑，得併科五千元以下罰金。
對於業務上所持有之物，犯前條第一項之罪者，處六月以上五年以下有期徒刑，得併
科三千元以下罰金。
前二項之未遂犯罰之。
